臺灣臺北地方法院小額民事判決
111年度北小字第2019號
原      告  林宜榮  

訴訟代理人  林易儒  
被      告  黃進丁  

訴訟代理人  黃政凱    

上列當事人間因妨害自由等案件，原告於本院刑事庭（本院111
年度審簡字第228號）提起刑事附帶民事訴訟，請求損害賠償事
件，經本院刑事庭移送而來（本院111年度審附民字第287號），
本院於民國111年6月24日言詞辯論終結，判決如下︰
    主      文
被告應給付原告新臺幣15,000元，及自民國111年2月8日起至清
償日止，按週年利率5％計算之利息。
原告其餘之訴駁回。
訴訟費用由被告負擔15%，餘由原告負擔。
本判決第1項得假執行。但被告如以新臺幣15,000元為原告預供
擔保，得免為假執行。
    事實及理由
一、原告主張略以：本件經檢察官起訴，本院刑事庭已經判決，
    兩造前有嫌隙，於民國109年6月5日下午4時許，雙方在臺北
    市○○區○○街0號前，又起爭執，被告心生不滿下，基於公然
    侮辱之犯意，對原告出言侮辱稱：「幹你娘...幹你娘、機
    掰」等語，足以貶損原告之名譽。且基於恐嚇之犯意，對原
    告出言恐嚇稱：「你拍我，我打死你，...你經不起我一踹
    喔」等語（下合稱系爭言論），並舉起下肢作勢踢原告，使
    得原告心生畏懼，足生危害於安全。被告貶損原告之人格尊
    嚴及社會評價，對原告恐嚇及妨害名譽，原告自得向被告請
    求精神上之賠償，故依民法侵權行為之法律規定，提起本訴
    ，並聲明：被告應給付原告新臺幣（下同）10萬元，及自起
    訴狀繕本送達翌日起至清償日止，按週年利率5％計算之利息
    。
二、被告則以：被告因病需負擔龐大醫療費用，經濟上拮据困頓
    ，對於自身之行為已悔悟，但目前經濟能力無法賠償如此多
    之金額等語資為抗辯，並聲明：原告之訴駁回；以及如受不
    利判決願供擔保請准宣告免為假執行。
三、本院之判斷：
㈠原告主張被告以系爭言論公然侮辱原告、並舉起下肢作勢踢原
  告之事實，業經本院刑事庭以111年度審簡字第228號刑事判決
  判處被告有罪，處拘役30日，如易科罰金以1,000元折算1日在
  案，有該刑事判決書可按（見本院卷第13至17頁），並經本院
  調閱該刑事案件之電子卷證存卷查對該案引用之證據資料無誤
  （見本院卷證物袋及影印之刑事卷證），且亦為被告所不爭執
  ，應可採認。
㈡按因故意或過失，不法侵害他人之權利者，負損害賠償責任；
  不法侵害他人之身體、健康、名譽、自由、信用、隱私、貞操
  ，或不法侵害其他人格法益而情節重大者，被害人雖非財產上
  之損害，亦得請求賠償相當之金額，此為民法第184條第1項前
  段、第195條第1項前段定有明文。而原告遭被告以系爭言論辱
  罵，被告並舉起下肢作勢踢原告，主張被告有侵權行為，因此
  請求被告給付原告精神慰撫金為損害賠償，依前說明，自屬有
  據。本院審酌兩造之財產情形，兩造彼此間身分及地位等狀況
  ，並斟酌本件事實為被告對原告為恐嚇及妨害名譽之行為，兩
  造雖有爭執，但並非不得以理性方法解決，故被告非難性高，
  並審認本院職權調閱兩造之稅務電子閘門財產所得調件明細表
  內容中兩造之財產狀況，被告當庭表示為中低收入戶資格等語
  ，復參以被告前述侵權行為態樣、導致原告心裡痛苦之損失程
  度尚非重，再衡量原告遭受被告辱罵之原因、經過等一切情狀
  ，認原告請求被告給付之精神慰撫金15,000元，尚稱適當。原
  告本件請求，為有理由，應予准許。
㈢按給付無確定期限者，債務人於債權人得請求給付時，經其催
  告而未為給付，自受催告時起，負遲延責任。其經債權人起訴
  而送達訴狀，或依督促程序送達支付命令，或為其他相類之行
  為者，與催告有同一之效力。遲延之債務，以支付金錢為標的
  者，債權人得請求依法定利率計算之遲延利息。應付利息之債
  務，其利率未經約定，亦無法律可據者，週年利率為5％。民法
  第229條、第233條第1項及第203條分別定有明文。查原告依據
  民法侵權行為法律關係請求被告賠償其所受精神上損害15,000
  元，屬給付無確定期限，依前揭說明，原告主張以本件起訴狀
  繕本送達之翌日即111年2月8日（見附民卷第5頁）起至清償日
  止，按週年利率5％計算之利息，即屬有據。
四、綜上所述，原告依據民法侵權行為損害賠償請求權之法律關
    係，請求被告賠償15,000元，及自111年2月8日起至清償日
    止，按週年利率5％計算之利息，為有理由，應予准許。逾此
    部分之請求，則為無理由，而應予駁回。
五、本件原告勝訴部分，係就民事訴訟法第436條之8適用小額訴
    訟程序所為被告敗訴之判決，依同法第436條之20之規定，
    應依職權宣告假執行；並依同法第436條之23準用同法第436
    條第2項適用同法第392條第2項之規定，依被告之聲請，酌
    定相當金額，宣告被告如預供擔保，得免為假執行。
六、本件事證已臻明確，兩造其餘攻擊防禦方法及所提證據資料
    ，核與本件判決所得心證及結果均不生影響，毋庸逐一論述
    ，附此敘明。
七、訴訟費用負擔之依據：民事訴訟法第79條。又本件係刑事附
    帶民事訴訟，由合議庭裁定移送民事庭之事件，依刑事訴訟
    法第504條第2項之規定，免納裁判費，目前亦無其他訴訟費
    用支出，本無確定訴訟費用額必要。惟仍爰依民事訴訟法第
    87條第1項之規定，諭知訴訟費用之負擔，以備將來如有訴
    訟費用發生時，得確定其負擔，併此敘明。
中　　華　　民　　國　　111 　年　　6 　　月　　30　　日
　　　　　　　　　臺北簡易庭  法　官　徐千惠　　　
以上正本係照原本作成。
如不服本判決，須以違背法令為理由，應於判決送達後20日內向
本庭（臺北市○○區○○○路0段000巷0號）提出上訴狀（須按他造當
事人之人數附繕本）。如委任律師提起上訴者，應一併繳納上訴
審裁判費。
中　　華　　民　　國　　111 　年　　6 　　月　　30　　日
                              書記官  蘇冠璇
附錄：
一、民事訴訟法第436條之18第1項：判決書得僅記載主文，就當
    事人有爭執事項，於必要時得加記理由要領。
二、民事訴訟法第436條之24第2項：　　
　　對於小額程序之第一審裁判上訴或抗告，非以其違背法令為
    理由，不得為之。
三、民事訴訟法第436條之25：　　
　　上訴狀內應記載上訴理由，表明下列各款事項：
    ㈠原判決所違背之法令及其具體內容。
    ㈡依訴訟資料可認為原判決有違背法令之具體事實。
四、民事訴訟法第436條之32條第2項：
　　第438條至第445條、第448條至第450條、第454條、第455條
    、第459條、第462條、第463條、第468條、第469條第1款至
    第5款、第471條至第473條及第475條第1項之規定，於小額
    事件之上訴程序準用之。